臺灣高等法院民事裁定　　　　　　　　　96年度抗字第1325號
抗　告　人　乙○○
上列抗告人因與相對人甲○○間給付租金事件，對於中華民國96
年7月6日臺灣士林地方法院95年度訴字第571號所為裁定，提起
抗告，本院裁定如下：
    主  文
原裁定廢棄。
本件抗告人應繳納之上訴費為新台幣肆萬仟陸佰柒拾肆元，扣
除抗告人已繳納之新台幣壹萬玖仟壹佰柒拾壹元，尚須再補繳新
台幣貳萬肆仟伍佰零元。
    理  由
ㄧ、經查，兩造間因給付租金事件，上訴人對於原法院民國96年
    4月14日第一審判決提起上訴。而第一審判決主文第1項係命
    抗告人給付相對人新台幣（下同）118萬5,871元；第2項係
    命上訴人應自96年1月1日起，在其所有門牌號碼台北市○○
    區○○路112號1樓、2樓房屋得使用之期限內，按月給付相
    對人6萬6,428元。相對人主張抗告人之上開房屋使用伊所有
    位於台北市○○區○○段4小段58地號之系爭土地，而抗告
    人抗辯相對人顯然同意其無償使用上開房屋所坐落之系爭土
    地，兩造間對系爭土地並無租賃關係存在等情，有原法院95
    年度訴字第571號民事判決可考（見本院卷第5頁至第11頁）
    。則原判決主文第2項係屬因財產權涉訟，然該訴訟標的之
    價額不能核定，依民事訴訟法第77條之12規定，以第466條
    所定不得上訴第三審之最高利益額數加十分之一定之，即以
    165萬元定訴訟標的價額，連同原判決主文第1項所定之118
    萬5,871元，共計283萬5,871元（其計算式為：165萬元＋
    118萬5,871＝283萬5,871元），應徵第二審裁判費4萬3,674
    元，扣除抗告人已繳納之1萬9,171元，尚須再補繳2萬4,503
    元。
二、抗告意旨略以：相對人固依民法第425條之1規定推定有租賃
    關係訴請伊須按月給付地租，惟伊否認有推定之租賃關係，
    本件並非如何給付定期收益之爭執，而係有無租賃權之爭執
    ，係以租賃權為訴訟標的等語。如前所述，本件相對人係請
    求抗告人給付租金，原判決主文第1項須給付之金額已確定
    為118萬5,871元。而原判決主文第2項係屬因財產權涉訟，
    然該訴訟標的之價額不能核定，依民事訴訟法第77條之12規
    定，以165萬元定訴訟標的價額，連同原判決主文第1項所定
    之118萬5,871元，共計283萬5,871元，應徵第二審裁判費4
    萬3,674元，扣除抗告人已繳納之1萬9,171元，尚須再補繳2
    萬4,503元。乃原裁定認定原判決主文第2項係屬定期收益涉
    訟，而相對人權利之存續期間未確定，依民法第449條之規
    定，推定其權利存續期間為20年，依民事訴訟法第77條之10
    但書規定，本件就96年1月1日起之租金，應以10年之期間計
    算所得之收入總額為訴訟標的價額，依每月6萬6,428元計算
    ，總額為797萬1,360元，連同原判決主文第1項所定之118萬
    5,871元，共計915萬7,231元，應徵第二審裁判費13萬7,526
    元，扣除抗告人已繳納之1萬9,171元，尚須補繳11萬8,355
    元，尚有未洽。抗告意旨指摘原裁定不當，聲明廢棄，為有
    理由，爰由本件裁定如主文第2項所示。
三、據上論結，本件抗告為有理由，爰裁定如主文。
中　　華　　民　　國　　96　　年　　8 　　月　　22　　日
                  民事第七庭
                      審判長法　官  鄭三源
　　　　　　　　　　　      法　官　周美月
　　　　　　　　　　　      法　官　王聖惠
正本係照原本作成。
本裁定除以適用法規顯有錯誤為理由，並經本院許可外，不得再
抗告。如提起再抗告，應於收受後10日內委任律師為訴訟代理人
向本院提出再抗告狀。並繳納再抗告費新台幣１千元。
中　　華　　民　　國　　96　　年　　8 　　月　　27　　日
　　　　　　　　　　　　　　書記官  陳樂觀
